ro-RO: Artă și divertisment > Hobby-uri și artă > Accesorii pentru instrumente muzicale și orchestră > Accesorii pentru percuție > Surdine pentru cimbal și tobe: Surdine pentru cimbal; Surdine pentru tobe
nb: Kunst og underholdning > Hobby og kreativitet > Tilbehør til musikkinstrumenter og orkestre > Perkusjonstilbehør > Symbal- og trommemuter: Symbalmuter; Trommemuter
cs: Umění a zábava > Hobby, hudba a výtvarné umění > Hudební nástroje – příslušenství > Bicí – příslušenství > Tlumítka činelů a bubnů: Tlumítka činelů; Tlumítka bubnů
pl: Sztuka i rozrywka > Hobby i sztuki piękne > Akcesoria do instrumentów muzycznych > Akcesoria do perkusji > Tłumiki do perkusji: Tłumiki do talerzy; Tłumiki do bębnów
ko: 아트/엔터테인먼트 > 취미/예술 > 악기/오케스트라 부대용품 > 타악기 부대용품 > 심벌즈/드럼 뮤트: 심벌 뮤트; 드럼 뮤트
th: ศิลปะและความบันเทิง > งานอดิเรกและศิลปะสร้างสรรค์ > เครื่องดนตรีและอุปกรณ์ออร์เคสตรา > อุปกรณ์เครื่องเพอร์คัสชั่น > ที่ลดเสียงฉาบและกลอง: มิวท์ฉาบ; มิวท์กลอง
it: Arte e svago > Hobby e arti creative > Accessori per orchestre e strumenti musicali > Accessori per percussioni > Sordine per piatti e tamburi: Sordine per piatti; Sordine per tamburi
el: Τέχνες & Ψυχαγωγία > Χόμπι & Δημιουργικές Τέχνες > Αξεσουάρ μουσικών οργάνων & ορχήστρας > Αξεσουάρ κρουστών > Σιγαστήρες κυμβάλων και τυμπάνων: Σιγαστήρες κυμβάλων; Σιγαστήρες τυμπάνων
fi: Taide ja viihde > Harrastukset ja taiteet > Soitin- ja orkesteritarvikkeet > Perkussiotarvikkeet > Symbaali- ja rumpuvaimentimet: Symbaalivaimentimet; Rumpuvaimentimet
pt-PT: Artes e lazer > Passatempos e artes criativas > Acessórios de instrumentos musicais e orquestra > Acessórios de percussão > Surdinas de bateria e címbalo: Surdinas de címbalo; Surdinas de tambor
tr: Sanat ve Eğlence > Hobiler ve Sanatsal Çalışmalar > Müzik Aleti ve Orkestra Aksesuarları > Vurmalı Çalgı Aksesuarları > Simbal ve Davul Susturucular: Zil Susturucuları; Davul Susturucuları
ru: Искусство и развлечения > Хобби и творчество > Аксессуары для музыкальных инструментов и игры в оркестре > Аксессуары для ударных инструментов > Сурдины для тарелок и барабанов: Сурдины для тарелок; Сурдины для барабанов
es: Arte y ocio > Hobbies y artes creativas > Accesorios para instrumentos musicales y de orquesta > Accesorios para percusión > Sordinas para platillos y tambores: Sordinas para platillos; Sordinas para tambor
sl-SI: Kultura in zabava > Hobiji in ustvarjalne umetnosti > Dodatki za glasbila in orkestre > Dodatki za tolkala > Dušilci za činele in bobne: Dušilci za činele; Dušilci za bobne
bg-BG: Изкуства и развлечения > Хобита и творчески изкуства > Аксесоари за музикални инструменти и оркестри > Аксесоари за перкусии > Заглушители на чинели и барабани: Заглушители за чинели; Заглушители на барабани
sk-SK: Umenie a zábava > Záľuby a tvorivé dielne > Príslušenstvo pre hudobné nástroje > Príslušenstvo pre bicie nástroje > Dusítka na činely a bubny: Dusítka na činely; Dusítka na bubon
da: Kunst og underholdning > Hobby og håndarbejde > Musikinstrumenter – tilbehør > Perkussion – tilbehør > Bækken- og trommedæmpere: Bækkendæmpere; Trommedæmpere
fr: Arts et loisirs > Loisirs et arts créatifs > Accessoires pour instruments de musique et orchestres > Accessoires pour percussions > Sourdines pour cymbales et tambours: Sourdines pour cymbales; Sourdines de batterie
zh-CN: 艺术与娱乐 > 爱好/艺术创作 > 乐器与管弦乐队配件 > 打击乐器配件 > 铙钹/鼓类弱音器: 铙钹弱音器; 鼓类弱音器
ja: 芸術・エンターテイメント > 趣味・コレクション > 楽器関連用品 > 打楽器・パーカッション用品 > シンバル・ドラム用ミュート: シンバルミュート; ドラムミュート
en: Arts & Entertainment > Hobbies & Creative Arts > Musical Instrument & Orchestra Accessories > Percussion Accessories > Cymbal & Drum Mutes: Cymbal Mutes; Drum Mutes
pt-BR: Artes e entretenimento > Hobbies e artes > Acessórios para instrumentos musicais e orquestras > Acessórios para percussão > Pele para címbalo e bateria: Silenciadores de címbalos; Silenciadores de bateria
hu: Művészet és szórakoztatás > Hobbik és kreatív művészet > Hangszer és zenekari kiegészítők > Ütős kiegészítők > Cintányér- és dobnémítók: Cintányérnémítók; Dobnémítók
hr-HR: Umjetnost i zabava > Hobiji i kreativne umjetnosti > Pribor za glazbala i orkestar > Pribor za udaraljke > Sordine za činele i bubnjeve: Sordine za činele; Sordine za bubnjeve
lt-LT: Menai ir pramogos > Hobiai ir menai > Muzikos instrumentai ir orkestro priedai > Mušamųjų instrumentų priedai > Lėkščių ir būgnų surdinos: Lėkščių surdinos; Būgnų surdinos
zh-TW: 藝術/娛樂 > 嗜好和創作藝術 > 樂器配件 > 打擊樂器配件 > 鼓鈸/鼓組消音墊: 鈸弱音器; 鼓弱音器
nl: Kunst en entertainment > Hobby's en creatieve vaardigheden > Accessoires voor muziekinstrumenten > Accessoires voor percussie-instrumenten > Dempers voor cimbalen en drums: Dempers voor cimbalen; Dempers voor drums
de: Kunst & Unterhaltung > Hobby & Kunst > Zubehör für Musikinstrumente > Schlagzeugzubehör > Dämpfer für Schlagzeug & Becken: Beckendämpfer; Schlagzeugdämpfer
vi: Nghệ thuật và giải trí > Sở thích và nghệ thuật sáng tạo > Phụ kiện dàn nhạc và nhạc cụ > Phụ kiện bộ gõ > Chũm chọe và đệm giảm thanh cho trống: Đệm giảm thanh cho chũm chọe; Đệm giảm thanh cho trống
sv: Konst och underhållning > Hobby och skapande > Tillbehör till musikinstrument > Tillbehör till slagverk > Cymbal- och trumdämpare: Cymbaldämpare; Trummdämpare